臺灣臺北地方法院交通事件裁定　　　　 94年度交聲字第775號
異　議　人
即受處分人　三兆汽車商行即蔡碧珠
代　理　人　劉明聰
上列異議人即受處分人因違反道路交通管理處罰條例案件，對於
交通部公路總局臺北區監理所中華民國九十四年六月三十日所為
之處分（北監自裁字裁四○─ＤＡ0000000號、北監自裁
字裁四○─ＤＡ0000000號），聲明異議，本院裁定如下
：
    主  文
異議均駁回。
    理  由
一、按汽車駕駛人在禁止臨時停車處所停車者，處新臺幣（下同
    ）六百元以上一千二百元以下罰鍰，道路交通管理處罰條例
    第五十六條第一項第一款定有明文。又在交岔路口十公尺內
    、設有禁止臨時停車標線處所不得臨時停車，道路交通安全
    規則第一百十一條第一項第二款、第三款亦有規定。而依道
    路交通標誌標線號誌設置規則第一百六十九條第一、二項規
    定，禁止臨時停車線係紅色實線，用以指示禁止臨時停車路
    段，以劃設於道路緣石正面或頂面為原則，無緣石之道路得
    標繪於路面上。
二、本件異議人即受處分人三兆汽車商行所有之ＨＷ─八二六二
    號自用小貨車，於民國九十四年六月四日十八時許、同年月
    二十時十分許，分別停放於設有禁止臨時停車標線之桃園縣
    桃園市○○路、三民路交岔路口十公尺內處，故為桃園縣政
    府警察局桃園分局大樹派出所警員鄭閔仁逕行舉發，以受處
    分人有違反道路交通管理處罰條例第五十六條第一項第一款
    之行為掣發桃園縣政府警察局桃警局交字第ＤＡ00000
    00、ＤＡ0000000號舉發違反道路交通管理事件通
    知單（下簡稱舉發通知單）予以舉發，嗣受處分人於舉發通
    知單上所載應到案日期（均為九十四年七月八日）前之九十
    四年七月七日向原舉發機關申訴，經原舉發機關調查結果，
    仍認受處分人有上開違規行為，原處分機關乃依道路交通管
    理處罰條例第五十六條第一項第一款規定，於九十四年六月
    三十日分別以北監自裁字裁四○─ＤＡ0000000號、
    北監自裁字裁四○─ＤＡ0000000號裁決書各裁處受
    處分人罰鍰九百元。
三、受處分人異議意旨略以：本件二張舉發通知單，均係以在交
    岔路口十公尺內停車為舉發事由，惟道路交通管理處罰條例
    第五十五條第一項第二款、道路交通安全規則第一百十一條
    第一項第二款之「交岔路口」，其定義並未具體明確，牴觸
    法規範之明確性原則。所謂交岔路口禁止停車之範圍，係指
    交岔路口出入轉彎處距路口十公尺範圍內，本件車輛係停置
    於桃園市○○路與三民路交岔之丁字路口，並無車輛交叉行
    進、出入轉彎之事實，是否符合交岔路口容有爭執，在人民
    可預見之範圍內，自無該處係交岔路口之思維，原處分機關
    舉發本件交通違規並無明確之法律規範為其依據，容有瑕疵
    ，故原處分均應予撤銷云云。
四、經查：
（一）本件受處分人確有上開違規情事，而遭執勤警員開立舉發
      通知單等情，有本院向桃園縣政府警察局桃園分局調閱之
      違規地點現場簡圖、照片、舉發通知單等件附卷可稽。依
      現場照片觀之，受處分人所有之ＨＷ─八二六二號自用小
      貨車之停放地點（即桃園縣桃園市○○路與三民路交岔路
      口），確劃設有紅色禁止臨時停車線，堪認該處確係禁止
      臨時停車，受處分人將車輛停放於上開地點，其違規情事
      自明。
（二）受處分人雖以前詞置辯，惟原處分係依受處分人違反道路
      交通管理處罰條例第五十六條第一項第一款規定予以裁罰
      ，故受處分人若有在禁止臨時停車處所停車，即符合該條
      之構成要件而應予裁罰，而受處分人將其所有車輛停放於
      劃設有禁止臨時停車線之地點，已如前述，參以駕駛人本
      應明確知悉劃設有禁止臨時停車之標線旁不應停車之規定
      ，故縱認警員於舉發通知單上未清楚載明所有之違規事由
      ，亦不因警員填寫舉發通知單之疏失而使違規之駕駛人因
      而免責。再者，本件受處分人停放車輛之地點，亦屬交岔
      路口十公尺內禁止臨時停車之處所，此參現場簡圖即明，
      雖該地點屬丁字路口，無行駛於三民路之車輛左轉介壽路
      之可能，惟仍有行駛於三民路之車輛右轉介壽路，而與直
      行於介壽路往大溪方向行駛之車輛、及行駛於介壽路（往
      市區方向）左轉進三民路之車輛，同時進入介壽路與三民
      路交岔路口之可能，而易造成路口壅塞情形，為維持行車
      、會車之順暢，減少事故發生，即使係介壽路（往市區方
      向）與三民路之交岔路口十公尺內（即本件停車地點），
      仍應予淨空，禁止停放車輛，是受處分人將車輛停放於該
      處，仍屬在交岔路口十公尺內停放車輛之違規行為，受處
      分人仍應負違規責任。
（三）綜上所述，本件受處分人有前揭違規行為，原處分機關依
      道路交通管理處罰條例第五十六條第一項第一款之規定，
      各裁處受處分人罰鍰九百元，核無違誤，本件受處分人之
      異議均為無理由，自應將其異議駁回。
據上論斷，應依道路交通案件處理辦法第十九條，裁定如主文。
中　　華　　民　　國　　94　　年　　10　　月　　3 　　日
                          臺灣臺北地方法院交通法庭
                              法  官　劉素如
上正本證明與原本無異。
如不服本裁定，應於裁定送達後5日內向本院提出抗告狀。
                              書記官  陳俐妙
中　　華　　民　　國　　94　　年　　10　　月　　4 　　日
